【裁判字號】    92,交聲,1708
【裁判日期】    921231
【裁判案由】    交管條例聲異
【裁判全文】
臺灣板橋地方法院交通事件裁定                  九十二年度交聲字第一七○八號
    原處分機關  臺北市交通事件裁決所
    異  議  人  甲○○
    即受處分人
右列異議人因違反道路交通管理處罰條例案件，對於臺北市交通事件裁決所於民國九
十二年十月三日以北市裁三字第裁二二－ＡＸＸ○三○○一六號所為之裁決處分（原
舉發案號：臺北市政府警察局交通警察大隊九十二年七月七日北市警交大字第ＡＸＸ
○三○○一六號），聲明異議，本院裁定如左：
        主  文
異議駁回。
        理  由
一、按汽車駕駛人，駕駛汽車，行近行人穿越道，不減速慢行或行人穿越道有行人穿
    越時，不暫停讓行人先行通過者，處新臺幣六百元以上一千八百元以下罰鍰，道
    路交通管理處罰條例第四十四條第二款定有明文。又汽車駕駛人，駕駛汽車違反
    道路交通安全規則，因而肇事致人受傷者，吊扣其駕駛執照三個月至六個月，同
    條例第六十一條第三項亦定有明文。
二、原處分意旨略以：異議人即受處分人甲○○於民國九十二年七月七日二十二時三
    十三分許，駕駛車牌號碼為七一五－ＡＢ號之營業大客車（臺北市公共汽車），
    在臺北市○○街沿外側車道南向北右轉民權東路時，其右側車身與沿行人穿越道
    南向北穿越民權東路之行人林岱瑩左側身體碰撞致有合併肩、頸、膝挫傷而肇事
    ，經臺北市政府警察局交通警察大隊（下稱交通大隊）執勤警員當場以北市警交
    大字第ＡＸＸ○三○○一六號違反道路交通管理事件通知單（下稱舉發通知單）
    舉發。嗣異議人依法申訴，經臺北市交通事件裁決所認舉發無誤，而於九十二年
    十月三日以北市裁三字第裁二二－ＡＸＸ○三○○一六號裁決書逕行裁決，裁處
    異議人罰鍰新臺幣（下同）一千二百元，並吊扣駕駛執照三個月。
三、異議意旨則略以：異議人於撫遠街口右轉燈亮時，以低於時速十公里之速度慢慢
    右轉民權東路，遭闖紅燈的行人擦撞，當時正值晚間，天色昏暗，該行人又穿黑
    色衣服，加上公車體積龐大，所以視線不良，且異議人係依交通號誌指示行駛，
    並無不當，該行人於車子轉彎時仍繼續行走，致受到輕微擦傷。現異議人已與該
    行人和解，異議人任公車司機，從未有肇事紀錄，然吊扣駕照已使異議人全家生
    活陷入困境，爰請求撤銷原處分云云。
四、經查：本件異議人甲○○於上開時、地肇事致人受傷之事實，有交通大隊受理交
    通違規事件調查表、道路交通事故現場圖、交通事故分析研判表、道路交通事故
    補充資料表影本各乙紙、交通事故談話紀錄表影本二紙及臺北市交通事件裁決所
    九十二年十月七日北市裁一字第○九二四二七一六七○○號函附卷可稽，且為異
    議人所不爭執，是以本件異議人違規事實堪可認定。縱駕駛人係依交通號誌駕駛
    車輛，於行經行人穿越道時遇有行人穿越，亦應暫停讓行人先行通過，此為法律
    所特別課予汽車駕駛人之義務。雖異議人依交通號誌駕駛車輛，且自稱以低於時
    速十公里之速度轉彎，但仍應隨時注意車身四周之情況，況異議人以駕駛營業大
    客車為業，更應負有較高之注意義務。若異議人以極慢之速度行駛，竟未發現正
    在行走之行人並讓其先行通過，因而發生碰撞致行人受傷，即難謂其已盡注意之
    能事而無過失。揆諸前揭說明，本件異議人確有違規肇事致人受傷之事實，據此
    ，原處分機關援引首揭規定，裁處異議人罰鍰一千二百元，並吊扣駕駛執照三個
    月，並無違法或不當。本件異議為無理由，應予駁回。
五、據上論斷，應依道路交通案件處理辦法第十九條，裁定如主文。
中      華      民      國    九十二    年     十二     月    三十一    日
                              臺灣板橋地方法院交通法庭
                                      法  官  張  紹  省
右正本證明與原本無異。
如不服本裁定應於送達後五日內向本院提出抗告狀。
                                      書記官  周  雅  玲
中      華      民      國    九十二    年     十二     月    三十一    日


司法院資訊處製作；財團法人民間司法改革基金會備份。
